臺灣新北地方法院刑事判決　　　　　　110年度簡上字第144號
上　訴　人
即　被　告　王啓驊


上列上訴人即被告因毀損案件，不服本院109 年度簡字第3493號
中華民國109 年12月4 日第一審判決（聲請簡易判決處刑案號：
109 年度調偵緝字第67號），提起上訴，本院管轄之第二審合議
庭判決如下：
    主  文
上訴駁回。
    事實及理由
一、本案經本院審理結果，認第一審即原審判決以上訴人即被告
    （下稱被告）王啓驊所為係犯犯刑法第356 條之損害債權罪
    ，處拘役50日，如易科罰金，以新臺幣1,000 元折算1 日，
    核其此部分之認事用法均無違誤，量刑亦屬適當，應予維持
    ，及另補充「被告於本院準備程序及審理時之自白」為證據
    外，其餘均引用原審判決書所記載之事實即理由。
二、被告上訴意旨略以：因單親獨自扶養2 名小孩及年邁母親，
    工作收入不穩定，請求減輕刑度並給予分期之機會等語。
三、經查：
  ㈠按量刑之輕重，係屬事實審法院得依職權自由裁量之事項，
    苟其量刑時，已依行為人之責任為基礎，並斟酌刑法第57條
    各款所列情狀，在未逾越法定刑度之下，酌量科刑，無偏執
    一端而有明顯失出或失入之情形，自不得指為不當或違法。
    查本案原審就被告所犯上開犯行，認事證明確，並以行為人
    之責任為基礎，審酌被告因積欠債務，竟為妨礙告訴人追償
    債權，而擅自處分財產予其母親，造成告訴人無法追償之損
    失，所為實應譴責，兼衡被告之犯罪動機、目的、手段，智
    識程度為高職畢業，自陳家庭經濟狀況為勉持、業工，告訴
    人所受損害，被告犯後態度，迄今仍尚未與告訴人達成和解
    、賠償告訴人之損失，及告訴人對本案表示請依法處理等語
    等一切情狀，而量處上開宣告刑及諭知易科罰金之折算標準
    ，其量刑結果核無過重或濫用裁量權限等不當情事，依前揭
    說明，尚難認有何違法之處。
  ㈡另被告於本案所被判處之罪刑，依刑法第41條第1 項、第2
    項規定，尚在「得」易科罰金及「得」易服社會勞動之罪刑
    範圍之內，惟是否准予易科罰金、得否分期給付或分期期數
    若干，或得否易服社會勞動服務、如何易服等，均屬案件確
    定後執行檢察官之職權裁量事項。被告若認有必要，尚得於
    本案判決確定而經通知執行時，向執行檢察官提出上開聲請
    ，由執行檢察官依法裁量准駁。是被告上訴請求給予分期易
    科罰金之機會云云，並非本院可得裁量之事項，其據此提起
    上訴，亦無理由。
  ㈢綜上，被告以前詞為由提起上訴，均無理由，應予駁回。
據上論斷，應依刑事訴訟法第455 條之1 第1 項、第3 項、第36
8 、第373 條，判決如主文。
本案經檢察官許慈儀偵查後聲請簡易判決處刑並到庭執行公訴。
中    華    民    國   110    年    11    月    30    日
                  刑事第二庭    審判長法  官  許必奇
　
                                      法  官  洪珮婷
　
                                      法  官  劉芳菁
上列正本證明與原本無異。
不得上訴。
                                      書記官  吳雅真
中    華    民    國   110    年    12    月    6     日